臺灣高等法院刑事裁定
110年度聲字第3686號
聲  請  人  臺灣高等檢察署檢察官
受  刑  人  林誠恩



上列聲請人因受刑人數罪併罰有二裁判以上，聲請定其應執行之
刑（聲請案號：臺灣高等檢察署110年度執聲字第1615號），本
院裁定如下：
    主  文
甲○○犯如附表所示各罪所處之刑，應執行有期徒刑貳拾伍年，併
科罰金新臺幣陸萬元，罰金如易服勞役，以新臺幣壹仟元折算壹
日。
    理  由
一、聲請意旨略以：受刑人甲○○因犯妨害自由等數罪，先後經判
    決確定如附表，應依刑法第50條第1項第1款、第2項、第51
    條第5款、第7款、第53條規定，定其應執行刑，爰依刑事訴
    訟法第477條第1項聲請裁定等語。
二、按裁判確定前犯數罪者，併合處罰之，但得易科罰金與不得
    易科罰金之罪，不在此限；前項但書情形，受刑人請求檢察
    官聲請定應執行刑者，依第51條規定定之；數罪併罰，有二
    裁判以上者，依第51條之規定，定其應執行之刑；數罪併罰
    ，分別宣告多數有期徒刑者，於各刑中之最長期以上，各刑
    合併之刑期以下，定其刑期，但不得逾30年；分別宣告多數
    罰金者，於各刑中之最多額以上，各刑合併之金額以下，定
    其金額，刑法第50條第1項但書第1款、第2項、第53條及第5
    1條第5款、第7款分別定有明文。準此，合於數罪併罰之數
    罪，其中有得易科罰金之罪與不得易科罰金之罪，須經受刑
    人請求檢察官聲請，始得依刑法第51條第5款之規定定其應
    執行之刑。又數罪併罰中之一罪，依刑法規定得易科罰金，
    若因與不得易科之他罪併合處罰結果，而不得易科罰金時，
    原可易科罰金部分所處之刑，自亦無庸為易科折算標準之記
    載，司法院釋字第144號解釋意旨亦可資參照。
三、經查：本件受刑人因非法製造爆裂物、非法持有可發射子彈
    具殺傷力之槍枝、贓物、誣告、殺人未遂、強盜、傷害、圖
    利強制使人為性交、圖利媒介性交、剝奪他人行動自由等罪
    ，先後經臺灣桃園地方法院、本院判處如附表編號1至21所
    示之刑，均經確定在案（其中附表編號2至4、11至15、18至
    20所示之罪，前經本院判處罪刑後，嗣經最高法院判決上訴
    駁回確定），有如附表所示之判決、本院被告前案紀錄表、
    本院108年度侵上訴字第97號案刑事書記官辦案進行簿存卷
    可佐。又附表編號1、9、10、21所處罪刑係得易科罰金之罪
    刑，與附表編號2至8、11至20所處罪刑係不得易科罰金之罪
    刑，原依刑法第50條第1項但書之規定不得併合處罰，惟受
    刑人已具狀檢察官向法院聲請定其應執行刑，有臺灣桃園地
    方檢察署依102年1月23日修正前之刑法第50條調查受刑人是
    否聲請定應執行刑調查表附卷可參，本院自應依刑法第50條
    第2項之規定，依同法第51條規定定其應執行刑。茲檢察官
    向最後事實審之本院聲請定其應執行之刑，本院審核認其聲
    請於法尚無不合，經審酌受刑人如附表各罪所示刑度之外部
    限制（總刑期為有期徒刑79年2月，併科罰金新臺幣9萬元）
    、附表編號9、10所示2罪，前經臺灣桃園地方法院104年度
    侵訴字第94號判決應執行有期徒刑8月（由本院108年度侵上
    訴字第978號判決上訴駁回確定）、附表編號18至20部分，
    前經本院109年度上訴字第788號判決應執行有期徒刑9年，
    併科罰金新臺幣4萬元（由最高法院110年度台上字第3460號
    判決上訴駁回確定），與受刑人所犯如附表編號2、4至10、
    11至16、18至21所示之罪均屬暴力犯罪、如附表編號11、17
    所示之罪均屬妨害風化之犯罪，犯罪類型、手段相似，此部
    分責任非難重複之程度亦較高，所犯數罪時間、各罪之侵害
    法益、個別罪質內容、犯罪情節，且審酌受刑人違反之嚴重
    性、所犯數罪為整體非難評價，並貫徹刑法量刑公平正義理
    念之內部限制及受刑人於本院訊問時陳述之意見等因素等，
    定其應執行之刑如主文所示及就併科罰金部分，諭知易服勞
    役之折算標準。
四、據上論斷，應依刑事訴訟法第477條第1項，刑法第53條、第
    51條第5款、第7款、第42條第3項前段、第50條第1項但書、
    第2項，裁定如主文。
中　　華　　民　　國　　110 　年　　10　　月　　7 　　日
              　　刑事第十八庭  審判長法　官  何俏美
                                      法　官  黃紹紘
                                      法　官  陳海寧
以上正本證明與原本無異。      
如不服本裁定，應於收受送達後5日內向本院提出抗告狀。
                                      書記官  謝文傑
中　　華　　民　　國　　110 　年　　10　　月　　8 　　日
附表：
編號 罪名 宣告刑 犯罪日期 最後事實審  確定判決  備註     法院案號 判決日期 法院案號 確定日期  1 收受贓物罪 有期徒刑3月  104年4月間某日 臺灣桃園地方法院105年度易字第775號 106年3月2日 臺灣桃園地方法院105年度易字第775號 106年3月27日  2 非法製造爆裂物罪 有期徒刑4年2月，併科罰金新臺幣4萬元，罰金如易服勞役，以新臺幣1千元折算1日 104年3、4月間某日至104年5月22日 臺灣高等法院106年上訴字第255號 106年3月16日 最高法院106年台上字第1928號 106年6月15日 　 3 誣告罪 有期徒刑5月 104年3月19日 臺灣桃園地方法院104年度訴字第922號 105年9月2日 最高法院106年台上字第3626號 106年11月9日 臺灣高等法院106年度上訴字第225號判決以無具體理由駁回上訴。 4 殺人未遂罪 有期徒刑5年6月 104年4月5日 臺灣高等法院106年上訴字第784號、第1680號 106年9月7日 最高法院106年度台上字第3714號 106年12月13日  5 強盜罪 有期徒刑6年4月 104年6月5日至104年6月7日 臺灣桃園地方法院104年度侵訴字第94號（聲請書誤載為臺灣高等法院108年度侵上訴字第97號） 107年11月30日 臺灣桃園地方法院104年度侵訴字第94號（聲請書誤載為臺灣高等法院108年度侵上訴字第97號） 108年7月19日 （撤回上訴日；聲請書誤載為109年4月14日）  6 強盜罪 有期徒刑5年10月 104年5月22日 臺灣桃園地方法院104年度侵訴字第94號（聲請書誤載為臺灣高等法院108年度侵上訴字第97號） 107年11月30日 臺灣桃園地方法院104年度侵訴字第94號（聲請書誤載為臺灣高等法院108年度侵上訴字第97號） 108年5月17日 （撤回上訴日；聲請書誤載為109年4月14日）  7 強盜罪 有期徒刑5年6月 104年7月27日至104年4月28日 臺灣桃園地方法院104年度侵訴字第94號（聲請書誤載為臺灣高等法院108年度侵上訴字第97號） 107年11月30日 臺灣桃園地方法院104年度侵訴字第94號（聲請書誤載為臺灣高等法院108年度侵上訴字第97號） 108年5月17日 （撤回上訴日；聲請書誤載為109年4月14日）  8 成年人與少年共同犯強盜未遂罪 有期徒刑3年6月 104年5月5日（聲請書誤載為104年5月2日至104年5月8日） 臺灣桃園地方法院104年度侵訴字第94號（聲請書誤載為臺灣高等法院108年度侵上訴字第97號） 107年11月30日 臺灣桃園地方法院104年度侵訴字第94號（聲請書誤載為臺灣高等法院108年度侵上訴字第97號） 108年5月17日 （撤回上訴日；聲請書誤載為109年4月14日）  9 傷害罪 有期徒刑6月 104年5月10日 臺灣高等法院108年度侵上訴字第97號 109年5月12日 臺灣高等法院108年度侵上訴字第97號 109年5月12日 附表編號9至10部分，前經臺灣桃園地方法院以104年度侵訴字第94號判決應執行有期徒刑8月，經臺灣高等法院以108年度侵上訴字第97號判決駁回上訴確定。 10 傷害罪 有期徒刑4月 104年4月19日 臺灣高等法院108年度侵上訴字第97號 109年5月12日 臺灣高等法院108年度侵上訴字第97號 109年5月12日  11 圖利強制使人為性交罪（2罪） 有期徒刑7年10月、 7年10月  ⑴104年5月5日(聲請書誤載為104年5月2日至104年5月8日) ⑵104年6月6日(聲請書誤載為104年6月5日)至104年6月7日 臺灣高等法院108年度侵上訴字第97號 109年5月12日 最高法院109年度台上字第3694號 109年8月25日  12 攜帶兇器強盜罪 有期徒刑7年10月 104年6月7日至104年6月8日 臺灣高等法院108年度侵上訴字第97號 109年5月12日 最高法院109年度台上字第3694號 109年8月25日  13 強盜罪 有期徒刑5年6月 104年6月8日 臺灣高等法院108年度侵上訴字第97號 109年5月12日 最高法院109年度台上字第3694號 109年8月25日  14 剝奪他人行動自由罪 有期徒刑2年10月 104年6月8日 臺灣高等法院108年度侵上訴字第97號 109年5月12日 最高法院109年度台上字第3694號 109年8月25日  15 剝奪他人行動自由罪 有期徒刑10月 104年4月28日 臺灣高等法院108年度侵上訴字第97號 109年5月12日 最高法院109年度台上字第3694號 109年8月25日  16 剝奪他人行動自由罪 有期徒刑7月 104年2月28日至104年3月1日 臺灣桃園地方法院104年度重訴字第15號（聲請書誤載為臺灣高等法院109年度上訴字第788號） 108年8月27日（聲請書誤載為110年1月12日） 臺灣桃園地方法院104年度重訴字第15號 108年9月23日  17 圖利媒介性交罪 有期徒刑10月 104年2月27日 臺灣桃園地方法院104年度重訴字第15號（聲請書誤載為臺灣高等法院109年度上訴字第788號） 108年8月27日（聲請書誤載為110年1月12日） 臺灣桃園地方法院104年度重訴字第15號 108年9月23日  18 成年人與少年共同犯結夥攜帶兇器強盜罪 有期徒刑7年6月 104年3月6日 臺灣高等法院109年度上訴字第788號 110年1月12日 最高法院110年度台上字第3460號 110年7月15日 附表編號18至20部分，前經本院109年度上訴字第788號判決應執行有期徒刑9年，併科罰金新臺幣4萬元，罰金如易服勞役，以新臺幣1千元折算1日，經最高法院110年度台上字第3460號判決上訴駁回確定。 19 非法持有可發射子彈具殺傷力之槍枝罪 有期徒刑1年8月，併科罰金新臺幣2萬元，罰金如易服勞役，以新臺幣1千元折算1日 104年2月28日（聲請書誤載為104年2月28日至104年3月16日） 臺灣高等法院109年度上訴字第788號 110年1月12日 最高法院110年度台上字第3460號 110年7月15日  20 非法持有可發射子彈具有殺傷力之槍枝罪 有期徒刑3年2月，併科罰金新臺幣3萬元，罰金如易服勞役，以新臺幣1千元折算1日 不詳時間起至104年3月16日 臺灣高等法院109年度上訴字第788號 110年1月12日 最高法院110年度台上字第3460號 110年7月15日  21 強制罪 有期徒刑5月 104年3月11日 臺灣高等法院109年度上訴字第788號 110年1月12日 臺灣高等法院109年度上訴字第788號（聲請書誤載為最高法院110年度台上字第3460號） 110年1月12日